【裁判字號】    92,聲,710
【裁判日期】    920819
【裁判案由】    發還擔保金
【裁判全文】
臺灣板橋地方法院民事裁定  九十二年度聲字第七一○號
    聲  請  人
    即  債權人  乙○○
    法定代理人  吳美雲
                            送.
                            住台北市○○○路○段十號八樓
    相  對  人
    即  債務人  甲○○      住台北縣中和市○○街十四巷七五之二號
右聲請人聲請發還擔保金事件，本院裁定如左：
    主      文
本院八十七年度存字第一八二五號提存事件，聲請人所提存之擔保金新臺幣貳拾捌萬
元，准予發還。
聲請程序費用由相對人負擔。
    理      由
一、按返還擔保金，如符合：（一）應供擔保之原因消滅者。（二）訴訟終結後，供
    擔保人證明已定二十日以上之期間，催告受擔保利益人行使權利而未行使者之要
    件，法院得以裁定返還擔保金，於民事訴訟法第一百零四條定有明文。
二、本件聲請意旨略以：聲請人與相對人間請求扶養費事件，聲請人前遵鈞院八十七
    年度裁全字第一九八七號民事裁定，為擔保假扣押，曾提供如主文所示之新臺幣
    貳拾捌萬元為擔保金，並以鈞院八十七年度存字第一八二五號提存事件提存後，
    聲請鈞院以八十七年度執全字第一三四五號假扣押執行相對人所有財產在案。嗣
    其本案訴訟經鈞院八十七年度重家訴字第六號、臺灣高等法院八十九年度家上字
    第三○四號判決聲請人勝訴確定在案，現為鈞院以民執竹字第一七七○號辦理終
    局執行中，是聲請人原假扣押之原因現已消滅，且因聲請人本案訴訟勝訴金額不
    及聲請人當初聲請假扣押聲明之金額，致聲請人無法領回擔保金，嗣聲請人乃撤
    銷假扣押裁定，且撤回假扣押之執行，並至鈞院公證處申請寄信認證，寄發催告
    函催告相對人行使權利，經郵局郵寄相對人戶籍地後，因未獲會晤相對人，亦無
    受領文書之同居人或受僱人，故將該存證信函寄存於台北縣秀山分局寄存送達，
    依民事訴訟法第一百三十八條之規定，聲請人之催告函已生合法送達之效力，而
    迄今已逾廿日相對人仍未行使權利，為此提出鈞院九十一年度全聲字第一八七號
    民事裁定暨確定證明書、撤回假扣押執行通知函、催告函認證書、催告函、公證
    處專用送達證書、戶籍謄本等影本各一件，聲請發還擔保金等語。
三、經查聲請人上開主張，經本院依職權調閱本院八十七年度裁全字第一九八七號、
    八十七年度執全字第一三四五號保全程序暨執行卷、八十七年度存字第一八二五
    號擔保提存卷、八十七年度重家訴字第六號請求扶養費訴訟卷、臺灣高等法院八
    十九年度家上字第三○四號請求扶養費訴訟卷、本院九十一年全聲字第一八七號
    撤銷假扣押卷查明無訛。是聲請人之聲請意旨核與民事訴訟法第一百零四條第一
    項第二款規定相符，應予准許。
四、爰依民事訴訟法第九十五條、第七十八條，裁定如主文。
中      華      民      國    九十二    年      八      月     十九     日
                                    臺灣板橋地方法院民事第三庭
~B法      官  劉以全
右為正本係照原本作成
如對本裁定抗告須於裁定送達後十日內向本院提出抗告狀
中      華      民      國    九十二    年      八      月     十九     日
~B法院書記官  王苑琦


司法院資訊處製作；財團法人民間司法改革基金會備份。
